【裁判字號】    98,易,229
【裁判日期】    980313
【裁判案由】    竊盜
【裁判全文】
臺灣彰化地方法院刑事判決               98年度易字第229號
公  訴  人  臺灣彰化地方法院檢察署檢察官
被      告  庚○○
                    0號
                    （現於臺灣彰化看守所羈押中）
上列被告因竊盜案件，經檢察官提起公訴（98年度偵字第17號號
），本院判決如下：
    主  文
庚○○所犯罪名及處刑如附表所示。應執行有期徒刑年，並應
於刑之執行前，令入勞動場所強制工作，期間為年，扣案釣桿
壹支、帽子壹個、手套壹雙均沒收之。
    事實及理由
一、犯罪事實：
  (一)庚○○自少年時期起有多項竊盜前科，又因偽證案件，經
    臺灣南投地方法院94年度訴字第782號判決處有期徒刑7月，
    96年6月30日執行完畢出監（構成累犯）。
  (二)庚○○無正當職業，又不願以勞力謀生，養成犯罪之習慣，
    明知自己前案累累，竟僅因缺錢花用，萌生意圖為自己不法
    所有之個別犯意，在彰化市○○○街集合式社區，為下列犯
    行：
  於97年6月20日凌晨1時許，駕駛車牌號碼9Ａ-0787號自用小
    客車，至彰化市○○○街198巷38號丙○○之住處附近停妥
    下車，因該住處窗戶未上鎖，庚○○即以徒手打開窗戶後，
    踰越該安全設備，夜間侵入住宅，再以徒手竊取客廳內之32
    吋液晶電視1台、現金新台幣（下同）5至6萬元，得手後駕
    車逃逸。
  承上，於97年6月20日凌晨1至3時許，至彰化市○○○街
    198 巷20號甲○○之住處，因該住處窗戶未上鎖，庚○○即
    以徒手打開窗戶後，踰越該安全設備，夜間侵入住宅，再以
    徒手竊取客廳內之香煙2條、現金1萬元，得手後駕車逃逸。
  於97年7月16日凌晨3時許，駕駛車牌號碼9Ａ-0787號自用小
    客車，至彰化市○○○街「大和新墅社區」停妥，下車後戴
    手套，於泰和東街28巷36號前，見黃錦椿所有之車牌號碼Ａ
    6-5162 號自用小客車停放於該處，且車門未上鎖，庚○○
    即以徒手打開車門後，再以徒手拆卸該車之儀表板及冷氣座
    。
  承上，於97年7月16日凌晨3時至4時許，戴手套，在彰化
    市○○○街28巷29號前，見丁○○所有之車牌號碼Ｒ8-0567
    號自用小客車停放於該處，且車門未上鎖，庚○○即以徒手
    打開車門後，竊取車內現金約1千元。
  承上，於97年7月16日凌晨3時至4時許，戴手套，在彰化
    市○○○街28巷15號前，見辛○○所有之車牌號碼7Ｎ-1770
    號自用小客車停放於該處，且車門未上鎖，庚○○即以徒手
    打開車門後，竊取車內現金約1萬元。
  承上，於97年7月16日凌晨3至4時許，戴手套，至彰化市
    ○○○街28巷37號壬○○之住處，因該住處窗戶未上鎖，蔡
    政隆即以徒手打開窗戶後，踰越該安全設備，夜間侵入住宅
    ，再以徒手竊取屋內放置之老人造型撲滿2個（內有零錢約
    3200元），得手後離去。
  承上，於97年7月16日凌晨3至4時許，戴手套，至彰化市
    ○○○街209巷2弄6號戊○○之住處，因該住處窗戶未上鎖
    ，庚○○即以徒手打開窗戶後，再踰越安全設備，伸手進入
    拿取放置於窗邊桌上之鑰匙開啟大門後，夜間侵入住宅，再
    以徒手竊取屋內華碩筆記型電腦1台、現金2000 元，得手後
    離去。
  承上，於97年7月16日凌晨3至4時許，戴手套，至彰化市
    ○○○街209巷6弄6號癸○○之住處，因該住處窗戶未上鎖
    ，庚○○即以徒手打開窗戶後，踰越該安全設備，夜間侵入
    住宅，再以徒手竊取屋內宏碁筆記型電腦1台、諾基亞手機1
    支、皮夾內現金6千元，得手後駕車逃逸。
  於97年10月20日凌晨3至4時許，頭戴黑色棒球帽遮掩面容、
    手戴手套以防留下指紋，隨身攜帶釣竿伺機做為工具，在彰
    化市○○○街199巷13 號前，見己○○所有之腳踏車停放在
    該處，即以徒手竊取該腳踏車，得手後供代步之用。
  於97年10月20日凌晨3至4時許，庚○○頭戴黑色棒球帽，戴
    手套，騎乘竊得之腳踏車，行經彰化市○○街5巷5號乙○○
    之住處，因該住處窗戶未上鎖，庚○○即以上述釣桿，踰越
    窗戶之安全設備，伸入屋內勾取屋內鑰匙後取出，開門夜間
    侵入住宅，再以徒手竊取皮夾內現金5千元、禮券5千元等物
    品，得手後將腳踏車棄置現場，駕駛其所有之9Ａ-0787號自
    用小客車返家睡覺。
  (三)庚○○前開竊得之現金均供己花用殆盡，筆記型電腦2部則
    販賣予真實姓名、年籍不詳、綽號「昆和」之成年男子，所
    得共1萬2千元，亦供己花用完畢。
二、認定事實之證據及理由：
  (一)被告於警偵訊、本院審理中，對上述事實均坦白承認。
  (二)犯罪事實(二)之犯行，有被害人丙○○於97年6月20日警詢
    中之證述（警卷P.7）、現場照片（警卷P.29）、97年6月20
    日監視錄影器中被告手抱電視之畫面（警卷P.32），可資證
    明。
  (三)犯罪事實(二)之犯行，有被害人甲○○於97年11月14日警詢
    中之證述（警卷P.9）、現場照片（警卷P.30）、97年6月
    20日監視錄影器畫面（警卷P.32-35），可資證明。
  (四)犯罪事實(二)之犯行，有被害人黃錦椿於97年11月13日警詢
    中之證述（警卷P.12）、現場及車輛照片（警卷P.27）、
    97年7月16日被告手戴手套，出現於社區中庭之監視錄影畫
    面（警卷P. 33-35），可資證明。
  (五)犯罪事實(二)之犯行，有被害人丁○○於97年11月13日警詢
    中之證述（警卷P.11）、車輛照片（警卷P.28）、97年7 月
    16日被告手戴手套，出現於社區中庭之監視錄影畫面（警卷
    P.33-35），可資證明。
  (六)犯罪事實(二)之犯行，有被害人辛○○於97年11月13日警詢
    中之證述（警卷P.10）、車輛照片（警卷P.29）、97年7月
    16日被告手戴手套，出現於社區中庭之監視錄影畫面（警卷
    P.33-35），可資證明。
  (七)犯罪事實(二)之犯行，有被害人壬○○於97年11月7日警詢
    中之證述（警卷P.13）、現場照片（警卷P.28）、97年7月
    16日被告手戴手套，出現於社區中庭之監視錄影畫面（警卷
    P.33-35），可資證明。
  (八)犯罪事實(二)之犯行，有被害人戊○○於97年7月16日警詢
    中之證述（警卷P.15）、97年7月16日被告手戴手套，出現
    於社區中庭之監視錄影畫面（警卷P.33-35），可資證明。
  (九)犯罪事實(二)之犯行，有被害人癸○○於97年10月20日警詢
    中之證述（警卷P.18）、現場照片（警卷P.26）、97年7 月
    16日被告手戴手套，出現於社區中庭之監視錄影畫面（警卷
    P. 33-35），可資證明。
  (十)犯罪事實(二)之犯行，有被害人己○○於97年11月7日警詢
    中之證述（警卷P.22）、現場照片（警卷P.26）、被告97年
    10月22日出現於現場、手戴手套、頭戴黑色棒球帽帽子、手
    持釣竿，騎乘腳踏車之監視錄影畫面（警卷P.36-37），可
    資證明。
  (十一)犯罪事實(二)之犯行，有被害人乙○○於97年10月20日警詢
    中之證述（警卷P.23）、被告97年10月22日出現於現場、手
    戴手套、頭戴黑色棒球帽帽子、手持釣竿之監視錄影畫面（
    警卷P.36-40）及扣案釣竿1支、黑色棒球帽1頂、手套1雙，
    可資證明。
  (十二)綜上所述，本案事證明確，被告犯行已可認定。
三、論罪科刑：
  (一)被告於犯罪事實(二)所為，係犯刑法第321條第1
    項第2款之踰越安全設備、夜間侵入住宅加重竊盜罪。於犯
    罪事實(二)所為，係犯刑法第320條第1項之竊盜既遂
    罪。被告所犯上述10罪，犯意不同，時間、地點有異，應分
    論併罰之。
  (二)被告有犯罪事實欄內之徒刑執行經過，有臺灣高等法院被告
    全國前案紀錄表可證，被告受有期徒刑之執行完畢後，5年
    內故意再犯本件有期徒刑以上之罪，為累犯，均依刑法第47
    條第1項規定，加重其刑。
  (三)量刑審酌：被告竊盜前科累累，仍然不知悔改，四處行竊
    ，惡性不輕。被告所行竊之電腦等3C商品，價值不斐，所
    得現金不少，危害非輕。被告犯後雖均已坦承犯行，態度
    良好，但均未與被害人達成和解。被告自述國曾在臺中港
    區學習電銲，家中有母親及兄長，被告因缺錢花用而竊盜之
    動機，實不可取等一切情狀，量刑如附表所示之刑。
  (四)按竊盜犯贓物犯保安處分條例第3條第1項規定：「十八歲以
    上之竊盜犯、贓物犯，有犯罪之習慣者，得於刑之執行前，
    令入勞動場所強制工作。」，及第5條第1項規定：「依本條
    例宣告之強制工作處分，其執行以三年為期。」旨在對嚴重
    職業性犯罪、欠缺正確工作觀念，因而習慣犯罪者，強制其
    從事勞動，學習一技之長及正確之謀生觀念，使其日後重返
    社會，能適應社會生活。據卷內臺灣高等法院被告全國前案
    紀錄表、相關前案判決等顯示，被告多年來竊盜前科不斷，
    雖然經過多次徒刑宣告執行，仍無法斷絕犯罪習慣，多年來
    除了竊盜案件少年前科受保護管束、感化教育外，另犯竊盜
    情形如下：
┌───────┬─────┬────┬──────┬────┬────┬────┐
│判決字號      │宣告主刑  │犯罪時間│犯罪手法    │宣判時間│入獄時間│出監時間│
├───────┼─────┼────┼──────┼────┼────┼────┤
│本院86年易字第│1年2月    │86.2.25 │連續踰越安全│86.9.18 │87.1.4  │88.2.13 │
│1640號        │          │至      │設備夜間侵入│        │起受羈押│假釋出監│
│              │          │86.6.18 │住宅等加重竊│        │，      │，應於  │
│              │          │        │盜八次      │        │87.1.13 │88.12.7 │
├───────┼─────┼────┼──────┼────┤起執行  │假釋期滿│
│南投地院87年度│7月       │86.12.31│竊取自小客車│87.4.3  │        │。      │
│易字第101號   │          │        │            │        │        │        │
├───────┼─────┼────┼──────┼────┼────┼────┤
│國防部中部地方│兩罪均處1 │        │            │90.2.2  │90.2.26 │91.5.17 │
│軍事法院89年台│年2月，應 │        │            │        │        │        │
│審字第256號   │執行1年6月│        │            │        │        │        │
├───────┴─────┴────┴──────┴────┴────┴────┤
│92.4.18至92.5.14另案受觀察勒戒                                                  │
├───────┬─────┬────┬──────┬────┬────┬────┤
│雲林地檢93年偵│連續犯不起│92.10.7 │夜間侵入住宅│93.5.11 │        │        │
│字第2046號    │訴        │        │竊盜        │        │        │        │
├───────┼─────┼────┼──────┼────┼────┼────┤
│南投地院92年易│10月      │92.7.10 │夜間侵入住宅│92.3.8  │92.10.31│合併另案│
│字第240號     │          │        │竊盜        │        │        │槍砲、毒│
├───────┼─────┼────┼──────┼────┤        │品罪，  │
│南投地院93年易│11月      │92.10.31│攜帶兇器竊盜│93.2.11 │        │95.6.15 │
│字第42號      │          │        │            │        │        │執行完畢│
├───────┴─────┴────┴──────┴────┴────┴────┤
│95.11.30至96.6.30執行另案偽證罪                                                 │
├───────┬─────┬────┬──────┬──────────────┤
│本案          │          │97.6.20 │踰越窗戶夜間│                            │
│              │          │97.7.16 │侵入住宅竊盜│                            │
│              │          │97.10.20│、或竊盜，共│                            │
│              │          │        │十起        │                            │
└───────┴─────┴────┴──────┴──────────────┘
    被告十餘年來竊盜犯罪不斷，屢次出監後即再度使用侵入住
    宅加重竊盜方式，尤其此次在彰化市○○○街之新社區內，
    變本加厲，竊盜十次，被告顯然將司法判決視為無物，且無
    論如何經過幾次審判程序，被告只要缺錢花用，就會故技重
    施竊盜，可見早已養成偷竊為生之習慣，雖然被告辯稱曾學
    習電銲技工，但卻不思正途循技能謀生，反而循非法途徑賺
    錢，實具潛在之危險性格，若不能矯正其價值觀，將來出監
    後，勢必重蹈覆轍，為協助其再社會化，應命其進入勞動場
    所強制工作，以培養其勤勞工作之人生觀，亦符合比例原則
    ，故依竊盜犯贓物犯保安處分條例第3條第1項、第5條第1項
    前段之規定，各諭知刑前強制工作。並依照保安處分執行法
    第4條之1第1項第4款，就多數強制工作之宣告，僅執行其一
    。
  (六)犯罪用之手套、棒球帽、釣竿等，為行竊時遮掩面容、避免
    留下指紋，並以勾取鑰匙之作案工具，且為被告所有，業經
    被告供述明確，故在相關犯罪下，宣告沒收。
四、適用法條：
  (一)刑事訴訟法第299條第1項前段。
  (二)刑法第320條第1項、第321條第1項第1、2款、第47條第1項
    、第51條第5款、第38條第1項第2款、竊盜犯贓物犯保安處
    分條例第3條第1項、第5條第1項前段、保安處分執行法第4
    條之1第1項第4款。刑法施行法第1條之1第1項、第2項前段
    。
本案經檢察官王元郁到庭執行職務。
中    華    民    國    98    年    3    月    13    日
                    刑事第四庭  法  官  葉明松
以上正本證明與原本無異。
如不服本判決，應於判決送達後10日內，向本院提出上訴書狀，
上訴書狀應「敘述具體上訴理由」，並按他造當事人之人數附繕
本。「切勿逕送上級法院」。
告訴人或被害人對於判決如有不服具備理由請求檢察官上訴者，
其上訴期間之計算係以檢察官收受判決正本之日期為準。
中    華    民    國    98    年    3    月    13     日
                                書記官  施秀青
【附錄本案論罪法條】
中華民國刑法第320條
（普通竊盜罪、竊佔罪）
意圖為自己或第三人不法之所有，而竊取他人之動產者，為竊盜
罪，處5年以下有期徒刑、拘役或 5 百元以下罰金。
意圖為自己或第三人不法之利益，而竊佔他人之不動產者，依前
項之規定處斷。
前二項之未遂犯罰之。
中華民國刑法第321條
（加重竊盜罪）
犯竊盜罪而有左列情形之一者，處 6 月以上、 5 年以下有期徒
刑：
一  於夜間侵入住宅或有人居住之建築物、船艦或隱匿其內而犯
    之者。
二  毀越門扇、牆垣或其他安全設備而犯之者。
三  攜帶兇器而犯之者。
四  結夥三人以上而犯之者。
五  乘火災、水災或其他災害之際而犯之者。
六  在車站或埠頭而犯之者。
前項之未遂犯罰之。
【附表】
┌──┬───┬───────────────────┐
│編號│被害人│宣告刑主文                            │
├──┼───┼───────────────────┤
│  │丙○○│庚○○犯踰越安全設備、夜間侵入住宅竊盜│
│    │      │罪，累犯，處有期徒刑捌月，並應於刑之執│
│    │      │行前，令入勞動場所強制工作，期間為年│
│    │      │。                                    │
├──┼───┼───────────────────┤
│  │甲○○│庚○○犯踰越安全設備、夜間侵入住宅竊盜│
│    │      │罪，累犯，處有期徒刑捌月，並應於刑之執│
│    │      │行前，令入勞動場所強制工作，期間為年│
│    │      │。                                    │
├──┼───┼───────────────────┤
│  │黃錦椿│庚○○犯竊盜罪，累犯，處有期徒刑伍月，│
│    │      │並應於刑之執行前，令入勞動場所強制工作│
│    │      │，期間為年，扣案手套壹雙沒收之。    │
├──┼───┼───────────────────┤
│  │丁○○│庚○○犯竊盜罪，累犯，處有期徒刑伍月，│
│    │      │並應於刑之執行前，令入勞動場所強制工作│
│    │      │，期間為年，扣案手套壹雙沒收之。    │
├──┼───┼───────────────────┤
│  │辛○○│庚○○犯竊盜罪，累犯，處有期徒刑伍月，│
│    │      │並應於刑之執行前，令入勞動場所強制工作│
│    │      │，期間為年，扣案手套壹雙沒收之。    │
├──┼───┼───────────────────┤
│  │壬○○│庚○○犯踰越安全設備、夜間侵入住宅竊盜│
│    │      │罪，累犯，處有期徒刑捌月，並應於刑之執│
│    │      │行前，令入勞動場所強制工作，期間為年│
│    │      │。扣案手套壹雙沒收之。                │
├──┼───┼───────────────────┤
│  │戊○○│庚○○犯踰越安全設備、夜間侵入住宅竊盜│
│    │      │罪，累犯，處有期徒刑捌月，並應於刑之執│
│    │      │行前，令入勞動場所強制工作，期間為年│
│    │      │。扣案手套壹雙沒收之。                │
├──┼───┼───────────────────┤
│  │癸○○│庚○○犯踰越安全設備、夜間侵入住宅竊盜│
│    │      │罪，累犯，處有期徒刑捌月，並應於刑之執│
│    │      │行前，令入勞動場所強制工作，期間為年│
│    │      │。扣案手套壹雙沒收之。                │
├──┼───┼───────────────────┤
│  │己○○│庚○○犯竊盜罪，累犯，處有期徒刑伍月，│
│    │      │並應於刑之執行前，令入勞動場所強制工作│
│    │      │，期間為年，扣案黑色棒球帽壹頂、手套│
│    │      │壹雙、釣竿壹支沒收之。                │
├──┼───┼───────────────────┤
│  │乙○○│庚○○犯踰越安全設備、夜間侵入住宅竊盜│
│    │      │罪，累犯，處有期徒刑捌月，並應於刑之執│
│    │      │行前，令入勞動場所強制工作，期間為年│
│    │      │。扣案黑色棒球帽壹頂、手套壹雙、釣竿壹│
│    │      │支沒收之。                            │
└──┴───┴───────────────────┘


司法院資訊處製作；財團法人民間司法改革基金會備份。
